# 长期应收款和长期应付款是否确认汇兑损益

提问人：yayu197777 时间：2021-04-07 14:33:05
陈版，请教一下以外币辅助核算的长期应付款和长期应收款是否属于货币性资产，资产负债表日是否要确认汇兑损益，谢谢！

回答人：chenyiwei
长期应收款和长期应付款的标的如果是确定金额的外币，则属于外币货币性项目，期末应对其确认汇兑损益。